臺灣新北地方法院民事裁定
111年度聲字第134號
聲  請  人  郭于緁  


相  對  人  林敬弘  
上列當事人間聲請停止執行事件，本院裁定如下：
    主  文
聲請人供擔保新臺幣（下同）430,000元後，本院111年度司執字
第46848號拍賣抵押物事件之強制執行程序，於本院111年度訴字
1421號確認債權不存在事件判決、和解、調解或撤回確定前，應
暫予停止執行。
    理  由
一、按有回復原狀之聲請或提起再審或異議之訴，或對於和解為
    繼續審判之請求，或提起告調解無效之訴、撤銷調解之訴，
    或對於許可強制執行之裁定提起抗告時，法院因必要情形或
    依聲請定相當並確實之擔保，得為停止強制執行之裁定。強
    制執行法第18條第2項定有明文。次按法院定擔保金額而准
    許停止強制執行之裁定者，該項擔保係備供債權人因停止執
    行所受損害之賠償，其數額應依標的物停止執行後，債權人
    未能即時受償或利用該標的物所受之損害額，或其因另供擔
    保強制執行所受之損害額定之，非以標的物之價值或其債權
    額為依據（最高法院91年台抗字第429號裁判意旨參照）。
    申言之，應以債權人因執行程序之停止，致原預期受償之時
    間延後所生之損害，為定擔保數額之依據。又依通常社會觀
    念，使用金錢之對價即為利息。執行債權倘為金錢債權，債
    權人因執行程序停止，致受償時間延後，通常應可認所受損
    失即為停止期間利用該債權總額所能取得之利息。再依民法
    第233條第1項前段、第203條規定，遲延之債務，以支付金
    錢為標的者，債權人得請求依法定利率計算之遲延利息；應
    付利息之債務，其利率未經約定，亦無法律可據者，週年利
    率為5%。此項遲延利息之本質屬於法定損害賠償，亦可據為
    金錢債權遲延受償所可能發生之損害之賠償標準。
二、本件聲請意旨略以：聲請人與相對人因執行異議事件，業經
    另行具狀起訴在案，本件執行標的一旦拍賣，勢難回復原狀
    。為此，聲請人願供擔保請裁定鈞院111年度司執字第46848
    號拍賣抵押物事件（下稱系爭執行事件），於111年度訴字
    第1421號確認債權不存在事件確定前停止執行等語。
三、經查，本件聲請人以已向本院提起確認債權不存在之訴（11
    1年度訴字第1421號）為由，聲請裁定停止系爭執行事件之
    強制執行程序等語，經本院調閱系爭執行事件卷宗及確認債
    權不存在事件卷宗核閱無訛，且系爭執行事件尚未終結，是
    聲請人聲請停止執行，與上開強制執行法規定相符，應予准
    許。又本院審酌相對人因停止執行所受損害，應為系爭執行
    事件停止執行後，相對人未能即時受償所受之損害額，即於
    執行程序停止期間相對人未受償範圍內債權額所能取得之利
    息。而本件聲請人所提確認債權不存在訴訟之訴訟標的價額
    為相對人所陳報之執行債權額2,000,000元，屬得上訴第三
    審之案件，參各級法院辦案期限實施要點第2點規定，第一
    、二、三審通常程序審判案件之辦案期限分別為1年4個月、
    2年、1年，共計4年4個月（即52個月）。準此，本院推估聲
    請人因提起本件確認債權不存在訴訟獲准停止執行致執行延
    宕期間約為4年4個月，並參民法第203條規定，應以週年利
    率5%計算法定遲延利息為相對人之損失為適當。從而，本件
    相對人因聲請人聲請停止執行所受可能損害額應為2,000,00
    0元於此段訴訟期間之利息，約為433,333元（計算式：2,00
    0,000元×5%÷12×52=433,333元，元以下四捨五入），是本院
    認聲請人供擔保金額應以其概數43萬元為適當，聲請人為相
    對人提供前開擔保金額後，得停止執行。
四、爰依強制執行法第18條第2項，裁定如主文。
中　　華　　民　　國　　111 　年　　6 　　月　　30　　日
                  民事第六庭    法　官　許映鈞
以上正本係照原本作成。
如對本裁定抗告，應於收受裁定正本送達後10日內向本院提出抗
告狀，並繳納抗告裁判費新臺幣1,000元整。
中　　華　　民　　國　　111 　年　　6 　　月　　 30 　日
                               書記官　陳逸軒